【裁判字號】    97,交聲,182
【裁判日期】    970530
【裁判案由】    違反道路交通管理處罰條例聲明異議
【裁判全文】
臺灣士林地方法院交通事件裁定         97年度交聲字第182號
原處分機關  臺北市交通事件裁決所
異  議  人
即受處分人  甲○○
上列異議人即受處分人因違反道路交通管理處罰條例案件，對於
臺北市交通事件裁決所民國96年12 月25日所為之處分（原處分
案號：北市裁三字第裁22-A00000000號），聲明異議，本院裁定
如下：
    主  文
異議駁回。
    理  由
一、按汽車駕駛人，行經有燈光號誌管制之交岔路口闖紅燈者，
    處新台幣（下同）1,800 元以上5,400 元以下罰鍰，併計違
    規點數3 點，道路交通管理處罰條例第53條第1 項、第63條
    第1 項第3 款定有明文。又按汽車行駛至交岔路口，其行進
    、轉彎，應遵守燈光號誌或交通警察之指示，道路交通安全
    規則第102 條第1 項第1 款亦定有明文。又按行車管制號誌
    顯示為圓形紅燈者，其意義為車輛禁止通行，不得超越停止
    線或進入路口，道路交通標誌標線號誌設置規則第206 條定
    有明文，故汽機車駕駛人行進至有燈光號誌管制之交岔路口
    ，其行進、轉彎應遵守燈光號誌之指示，而燈光號誌顯示為
    圓形紅燈之情形下，不論有無往來車輛，即應停止於停止線
    前，而不得有超越停止線、進入路口之行為，否則即屬道路
    交通法規所定義之「闖紅燈」行為，而應受罰。
二、原處分意旨略以：本件異議人即受處分人甲○○於96年11月
    8 日5 時51分，駕駛車牌號碼P7-5046 號自用一般小客車行
    經臺北市○○路及昌吉街交岔路口（南向北方向）處時，經
    臺北市政府警察局交通警察大隊執勤員警逕行舉發「紅燈左
    轉」之違規，嗣臺北市交通事件裁決所認其違規應係「駕車
    行駛有燈光號誌管制之交岔路口闖紅燈」係違反道路交通管
    理處罰條例第53條第1 項、第63條第1 項第3 款之規定，並
    經原處分機關即臺北市交通事件裁決所依上開規定及違反道
    路交通管理事件統一裁罰基準及處理細則等規定，於96年12
    月25日裁處受處分人罰鍰2,700 元，並依同條例第63條第1
    項第3 款記違規點數3 點。
三、本件異議人異議意旨略以：（一）伊認為2 張舉發照片皆顯
    示伊在當時當地，並未有超速及闖紅燈之事實，因2 張照片
    皆顯示車至路口而止，並未有闖紅燈。（二）警察並未以闖
    紅燈告發伊，而係以紅燈左轉告發伊，而依據照片顯示在路
    口車身皆直向，並無轉彎事實甚明。而臺北市交通事件裁決
    所又以「駕車行駛有燈光號誌管制之交岔路口闖紅燈」為舉
    發違規事實，足見裁決所不採信「紅燈左轉」之違規事實。
    異議人向原處分機關表示不服舉發，經原處分機關裁決維持
    舉發結果後，異議人於法定期限內向本院交通法庭聲明異議
    云云。
四、經查：
（一）本件異議人即受處分人甲○○於上揭時、地，駕駛車牌號
      碼P7-5046 號自用一般小客車，行經有燈光號誌管制之交
      岔路口闖紅燈之違規有舉發照片2 幀附卷可稽，此部份事
      實堪以認定。
（二）異議人即受處分人甲○○辯稱：伊看到已經是紅燈就趕快
      停車沒有再開。伊沒有闖的意圖，伊緊急煞車把車停住，
      伊根本沒有過馬路，伊沒有闖紅燈。闖紅燈應該是指有越
      過去的意思，但是伊沒有越過去的意思、企圖，伊還沒有
      全部越過斑馬線云云。惟查：經本院核閱違規舉發照片，
      第1 張相片上所顯示右邊R043，R 表示紅燈，43表示紅燈
      已過4.3 秒，下面，V ＝18，表示通過路口的速度是18公
      里。所以第1 張照片表示當時已經變換紅燈為4.3 秒，另
      1 張表示已經變換紅燈5.3 秒。又查交岔路口所裝設之闖
      紅燈自動照相系統係微電腦式，燈號轉為紅燈時，違規車
      輛通過停止線前之感應線圈後始予拍攝。每一違規車輛均
      由照相系統拍攝2 次，兩相片內儀控燈均為紅燈始予舉發
      。再依前揭科學儀器拍攝之採證照片所示，係爭路口處，
      設置燈光號誌之行車指示，第1 張採證照片顯示，異議人
      所有之車輛於紅燈亮起4.3 秒時，該車前車輪伸越停止線
      ，第2 張採照片續於1.0 秒後，該車後車輪壓到停止線，
      自動拍攝即紅燈亮起5.3 秒後，異議人所有之車輛仍以車
      速18公里繼續行駛。堪認異議人前揭車輛於紅燈亮起4.3
      秒後，未停等於路口處之停止線後方仍繼續行駛，異議人
      認應是車輛完全通過斑馬線，方為闖紅燈，尚有誤會。
（三）至於異議人復又辯稱伊沒有紅燈左轉，因其所有之車輛經
      過路口時車身，係朝前方，而非左方。異議人所稱之紅燈
      左轉，本為闖紅燈態樣之一，按行車管制號誌顯示為圓形
      紅燈者，其意義為車輛禁止通行，不得超越停止線或進入
      路口，道路交通標誌標線號誌設置規則第206 條定有明文
      ，故汽機車駕駛人行進至有燈光號誌管制之交岔路口，其
      行進、轉彎應遵守燈光號誌之指示，而燈光號誌顯示為圓
      形紅燈之情形下，不論有無往來車輛，即應停止於停止線
      前，而不得有超越停止線、進入路口之行為，否則即屬道
      路交通法規所定義之「闖紅燈」行為，而應受罰。異議人
      既於交通號誌顯示為紅燈之情形下，超越停止線而前進，
      無論之後是否直行或左轉，對於異議人之違規認定並無任
      何影響，是異議人所稱之理由，尚非可採。
五、綜上所述，異議人既於上述時、地駕駛車牌號碼P7-5046 號
    自用一般小客車，行經有燈光號誌管制之交岔路口闖紅燈，
    原處分機關援引道路交通管理處罰條例第53條第l 項、第63
    條第l 項第3 款規定，並適用違反道路交通管理事件統一裁
    罰基準表規定，裁處罰鍰2,700 元，併記違規點數3 點，並
    無不當，本件聲明異議為無理由，應予駁回。
六、據上論斷，應依道路交通案件處理辦法第l9條，裁定如主文
    。
中    華    民    國    97    年    5     月    30    日
                  交通法庭法  官  賴邦元
以上正本證明與原本無異。
如不服本裁定應於送達後5 日內向本院提出抗告狀。
                          書記官  游育慈
中    華    民    國    97    年    5     月    30    日


司法院資訊處製作；財團法人民間司法改革基金會備份。
